臺灣高雄地方法院刑事判決　　　　　　　94年度訴字第2016號
公　訴　人　臺灣高雄地方法院檢察署檢察官
被　　　告　甲○○
上列被告因違反毒品危害防制條例案件，經檢察官提起公訴（九
十四年度毒偵字第四二０五號），嗣因被告就被訴事實為有罪之
陳述，經本院告知簡式審判程序意旨，並聽取公訴人及被告之意
見後，本院合議庭裁定由受命法官獨任依簡式審判程序審理，判
決如下：
    主  文
甲○○連續施用第一級毒品，處有期徒刑壹年，扣案如附表編號
(一)至(六)、(八)之物品沒收銷燬之，編號(九)之物品沒收；又連續施用
第二級毒品，處有期徒刑拾月，扣案如附表編號(七)、(八)之物品沒
收銷燬之，編號(九)之物品沒收。應執行有期徒刑壹年捌月，扣案
如附表所示編號(一)至(八)之物品沒收銷燬之，編號(九)之物品沒收。
    事  實
一、甲○○前因施用毒品案件，經本院八十九年度毒聲字第二四
    八０號裁定送觀察、勒戒後，認無繼續施用毒品之傾向，由
    臺灣高雄地方法院檢察署檢察官於八十九年四月八日以八十
    九年度毒偵字第二四七三號為不起訴處分確定。同年間再因
    施用毒品案件，經本院八十九年度毒聲字第一０一一五號裁
    定送觀察、勒戒後，認有繼續施用之傾向，除據臺灣高雄地
    方法院檢察署檢察官以九十二年度毒偵緝字第三三一號提起
    公訴，經本院九十二年度訴字第一四七一號判決判處有期徒
    刑十月確定外，另以九十二年度毒聲字第三八０四號裁定令
    入戒治處所施以強制戒治一年，復以九十二年度毒聲字第六
    五五三號裁定停止戒治，於九十二年十一月十三日釋放，所
    餘期間付保護管束，嗣因毒品危害防制條例於九十二年七月
    九日修正公布，刪除施用毒品二犯之行政處遇相關規定，並
    自公布後六個月（即自九十三年一月九日起）施行，而視為
    執行完畢。詎其猶不知悛悔，復基於施用第一級毒品海洛因
    及第二級毒品甲基安非他命之概括犯意，於前開強制戒治執
    行完畢釋放後五年內，自九十三年三月間某日起九十四年四
    月二十七日止，在位於高雄市○○區○○街十四巷八號之友
    人住處內，分別以將海洛因摻水後，再以針筒注射之方式，
    及將甲基安非他命以玻璃球燃燒加熱之方式，約以每日施用
    二至三次之頻率，連續施用第一級毒品海洛因及第二級毒品
    甲基安非他命多次。嗣於九十四年四月二十七日十五時許，
    為警持本院核發之搜索票於上址查獲，並經其同意後採尿送
    驗，而查悉上情，另扣得如附表所示之物品。
二、案經高雄市政府警察局前鎮分局報請台灣高雄地方法院檢察
    署檢察官偵查起訴。
    理  由
一、本件被告甲○○係違反毒品危害防制條例第十條第一項、第
    二項之施用第一級毒品與第二級毒品罪，其法定刑俱為死刑
    、無期徒刑、最輕本刑為三年以上有期徒刑以外之罪，於準
    備程序進行中，被告就被訴事實為有罪之陳述，由受命法官
    告知簡式審判程序之要旨並聽取其與公訴人之意見，經被告
    同意適用簡式審判程序後，本院亦認無不得或不宜改依簡式
    審判程序進行之處，爰依刑事訴訟法第二百七十三條之一第
    一項、第二百八十四條之一規定，本院合議庭裁定裁定本件
    由受命法官獨任進行簡式審判程序，合先敘明。
二、上揭事實，業據被告於本院審理中坦承不諱，並有高雄市政
    府警察局前鎮分局查獲煙毒、麻醉藥品案件犯罪嫌疑人姓名
    對照表、高雄市立凱旋醫院九十四年五月九日濫用藥物尿液
    檢驗報告各一件在卷可稽，並扣得被告所有如附表所示之物
    品可資佐證。又附表編號(一)、(二)、(七)之毒品經法務部調查局
    、高雄醫學大學附設中和紀念醫院鑑定之結果，分別含有第
    一級毒品海洛因及第二級毒品甲基安非他命成分，有卷附該
    局調科壹字第二二００二０二三０、第000000000
    號檢驗報告各一份、及該院九十四年七月五日檢驗報告七份
    （報告編號：九四０六—一一七０號至一一七六號，合計驗
    前毛重十五點六公克、驗後毛重十四點九公克）可佐；至附
    表編號(三)至(六)、(八)之扣案物品經本院送請臺灣高雄醫學大學
    附設中和紀念醫院加以鑑驗，亦分別呈現第一級毒品海洛因
    與第二級毒品甲基安非他命陽性反應，有該院九十四年七月
    五日檢驗報告二十二份（報告編號：九三０六—一０九一至
    一一一二號）在卷可查，足徵被告之自白核與事實相符，堪
    予採信。另查，被告前因施用毒品案件，經裁定送觀察、勒
    戒後，認無繼續施用毒品之傾向，由臺灣高雄地方法院檢察
    署檢察官於八十九年四月八日以八十九年度毒偵字第二四七
    三號為不起訴處分確定；於同年間再因施用毒品案件，經裁
    定送觀察、勒戒後，認有繼續施用之傾向，除經本院九十二
    年度訴字第一四七一號判決判處有期徒刑十月確定外，另以
    裁定令入戒治處所施以強制戒治一年，復經裁定停止戒治，
    於九十二年十一月十三日釋放、所餘期間付保護管束，嗣因
    毒品危害防制條例前於九十二年七月九日修正公布，刪除施
    用毒品二犯之相關規定，並自公布後六個月（即自九十三年
    一月九日起）施行，而視為執行完畢等情，亦有臺灣高等法
    院被告全國前案紀錄表及本院被告院內索引卡紀錄表各一件
    附卷可參，足認被告確於前開強制戒治執行完畢釋放後、五
    年內再犯毒品危害防制條例第十條第一項、第二項施用第一
    級毒品與第二級毒品之罪。職是，本件事證明確，被告犯行
    洵堪認定，自應依法論科。
三、查海洛因、甲基安非他命各係毒品危害防制條例第二條第二
    項第一款、第二款所定之第一級毒品與第二級毒品，依法不
    得持有、施用及販賣。核被告甲○○所為，分別係違反毒品
    危害防制條例第十條第一項之施用第一級毒品罪及同條第二
    項之施用第二級毒品罪。其施用第一級毒品海洛因與第二級
    毒品甲基安非他命前後分別持有海洛因、甲基安非他命之低
    度行為，應為施用之高度行為所吸收，均不另論罪。被告先
    後多次施用第一級毒品海洛因及第二級毒品甲基安非他命，
    時間緊接，且犯罪基本構成要件相同，顯係分別基於概括犯
    意反覆為之，應分別依連續犯之規定論以一罪，並依法加重
    其刑。又被告所犯上開二罪間，犯意各別、行為互殊，觸犯
    構成要件相異之罪名，自應分論併罰。爰審酌被告前因施用
    毒品案件，屢經觀察勒戒、強制戒治及法院科刑判決後，竟
    再為本件施用毒品犯行，足見其惡習已深，且戒絕毒癮之意
    志不堅，未能體悟施用毒品對自己、家人造成之傷害及社會
    之負擔，自屬可議；惟念其於犯後態度良好，並能坦承犯行
    及施用毒品本質上係屬戕害自身健康之行為，尚未直接危害
    他人，反社會性之程度應屬較低等一切情狀，各量處如主文
    所示之刑，並定其應執行之刑，以資懲儆。此外，扣案如附
    表編號(一)、(二)、(七)係查獲之毒品，經檢驗結果亦分別呈現海
    洛因及甲基安非他命之陽性反應，已如前述，且該包裝袋與
    其內之毒品業已無法析離；又附表編號(三)至(六)、(八)之物品，
    亦與其內殘餘之毒品同屬無法析離，應將之同視為第一級毒
    品與第二級毒品無訛，從而不問屬於犯人與否，應均依毒品
    危害防制條例第十八條第一項前段之規定，沒收銷燬之；另
    附表編號(九)之搗藥器雖未檢出毒品陽性反應，然業據被告供
    承係伊所有、並供施用毒品所用之物，且查無積極證據足證
    該夾鏈袋製作之目的與使用上係專門供作施用毒品之器具，
    遂僅得認係被告所有而供犯本案所用之物，然非屬專供施用
    毒品之器具（法務部八十八年八月二十五日法檢字第一七
    九八號函釋研究意見採同一見解），爰依刑法第三十八條第
    一項第二款之規定宣告沒收，併此敘明。
據上論斷，應依刑事訴訟法第二百七十三條之一第一項、第二百
九十九條第一項前段，毒品危害防制條例第十條第一項、第二項
、第十八條第一項前段，刑法第十一條、第五十六條、第五十一
條第五款、第三十八條第一項第二款，判決如主文。
中　　華　　民　　國　　94　　年　　8 　　月　　5 　　日
                  刑事第十七庭  法　官 陳明呈
以上正本證明與原本無異。
如不服本判決，應於收受送達後10日內向本院提出上訴書狀。
中　　華　　民　　國　　94　　年　　8 　　月　　8 　　日
　　　　　　　　　　　　　      書記官 林明忠
附錄本判決論罪科刑之法條：
毒品危害防制條例第十條
施用第一級毒品者，處六月以上五年以下有期徒刑。
施用第二級毒品者，處三年以下有期徒刑。
附表：
┌──┬─────────┬───────┬────────┐
│編號│扣案物品名稱、名稱│毒品檢驗結果  │   備     註    │
├──┼─────────┼───────┼────────┤
│    │第一級毒品海洛因伍│呈現第一級毒品│依毒品危害防制條│
│    │拾參包（合計驗後淨│海洛因陽性反應│例第十八條第一項│
│ (一) │重參拾柒點零肆公克│              │前段規定沒收銷毀│
│    │、空包裝重拾貳點肆│              │                │
│    │公克）            │              │                │
├──┼─────────┼───────┼────────┤
│    │第一級毒品海洛因柒│呈現第一級毒品│同右            │
│    │包（標示HR＋者合計│海洛因陽性反應│                │
│    │驗後淨重參點捌玖公│              │                │
│ (二) │克、空包裝重壹點玖│              │                │
│    │伍公克；標示1 者，│              │                │
│    │含微第一級毒品海洛│              │                │
│    │因，空包裝重零點參│              │                │
│    │捌公克）          │              │                │
├──┼─────────┼───────┼────────┤
│ (三) │注射針筒玖支      │呈現第一級毒品│同右            │
│    │                  │海洛因陽性反應│                │
├──┼─────────┼───────┼────────┤
│ (四) │塑膠剷管貳支      │呈現第一級毒品│同右            │
│    │                  │海洛因陽性反應│                │
├──┼─────────┼───────┼────────┤
│ (五) │殘渣袋玖只        │呈現第一級毒品│同右            │
│    │                  │海洛因陽性反應│                │
├──┼─────────┼───────┼────────┤
│ (六) │止血帶壹條        │呈現第一級毒品│同右            │
│    │                  │海洛因陽性反應│                │
├──┼─────────┼───────┼────────┤
│    │第二級毒品甲基安非│呈現第二級毒品│同右            │
│    │他命柒包（合計驗前│甲基安非他命陽│                │
│ (七) │毛重拾伍點陸公克、│性反應        │                │
│    │驗後淨重十四點玖公│              │                │
│    │克）              │              │                │
├──┼─────────┼───────┼────────┤
│    │吸食器壹個        │呈現第一級毒品│同右            │
│ (八) │                  │海洛因與第二級│                │
│    │                  │毒品甲基安非他│                │
│    │                  │命陽性反應    │                │
├──┼─────────┼───────┼────────┤
│    │搗藥器壹組        │未呈現毒品陽性│依刑法第三十八條│
│ (九) │                  │反應          │第一項第二款規定│
│    │                  │              │沒收            │
└──┴─────────┴───────┴────────┘
